【裁判字號】    98,審簡上,225
【裁判日期】    981028
【裁判案由】    竊盜
【裁判全文】
臺灣士林地方法院刑事判決           98年度審簡上字第225號
上  訴  人  臺灣士林地方法院檢察署檢察官
被      告  甲○○
上列上訴人因被告竊盜案件，不服本院士林簡易庭中華民國98年
7 月15日98年度士簡字第653 號第一審刑事簡易判決（聲請簡易
判決處刑案號：98年度偵字第8654號）提起上訴，本院管轄之第
二審合議庭判決如下：
    主  文
原判決撤銷。
甲○○踰越安全設備竊盜，處有期徒刑陸月，如易科罰金，以新
臺幣壹仟元折算壹日。
    事  實
一、甲○○與乙○○原係男女朋友，雙方因感情不睦分手，甲○
    ○因此心生不滿伺機報復，竟意圖為自己不法之所有，於民
    國98年4 月16日下午5 時49分許，在臺北市○○區○○街14
    6 巷7 弄1 號2 樓乙○○住處，以爬上2 樓打開窗戶踰越之
    方式侵入屋內後（侵入住宅部分未據告訴），竊取乙○○所
    有之ACER筆記型電腦1 臺、崑崙牌方糖鑽錶1 支、鑽石戒指
    2 只、鑽石手鍊1 條、鑽石項鍊2 條、鑽石耳環1 對、珍珠
    項鍊2 條、珍珠鑽石戒指2 只、黃金耳環1 對等財物，得手
    後隨即離開現場，並將所竊得之財物藏放於其位於臺北市○
    ○區○○路408 巷12號2 樓之住處內。嗣經警調閱監視器錄
    影帶而循線查悉上情。
二、案經臺北市政府警察局士林分局報告臺灣士林地方檢察署檢
    察官偵查後聲請簡易判決處刑。
    理  由
壹、程序部分：
    被告及檢察官對於以下證人於警詢中所為之證述，不爭執證
    據能力，並於本院審判程序中均同意作為證據，本院審酌其
    證言作成時之狀況，認為並無不適當之情事，依刑事訴訟法
    第159 條之5 之規定，認有證據能力，合先說明。
貳、實體部分：
一、上揭犯罪事實，業據被告甲○○迭於警詢、檢察官偵查中及
    本院審理中供承不諱，核與證人即告訴人乙○○於警詢中所
    指訴之情節相符，復有臺北市政府警察局士林分局贓物認領
    保管單、監視器翻拍畫面5 張附卷（參見偵查卷第18頁、第
    28至30頁）可稽，足徵被告上開任意性自白與事實相符。本
    件事證明確，被告犯行洵勘認定。
二、核被告所為，係犯刑法第321 條第1 項第2 款之踰越安全設
    備竊盜罪。原審以被告犯行明確，予以論罪科刑，判處被告
    有期徒刑6 月，如易科罰金以新臺幣1 千元折算1 日，緩刑
    2 年，固非無見。惟查，公訴人認被告甲○○於本案調查期
    間，曾侵入告訴人乙○○住處房間，並出言恐嚇，又經他人
    傳話揚言報復，其犯後態度不佳，原審未慮及此，僅科處被
    告有期徒刑6 月，量刑太輕等語，因而提起本件上訴。惟按
    關於刑之量定，係實體法上賦予法院得為自由裁量之事項，
    倘其未有逾越法律所規定之範圍，或濫用其權限，即不得任
    意指摘為違法，本案原審量定刑期，已審酌被告各種犯罪情
    狀，並無失出，是公訴人上訴指稱原審量刑過輕云云，係無
    理由。然被告曾於本案調查期間，無故侵入告訴人乙○○之
    住處房間，並揚言若不復合，將以殘忍手段對付告訴人等語
    ；又於原審判決宣告後，託人傳話予告訴人揚言報復，且數
    度於夜間侵入告訴人住處，並以電話不斷騷擾告訴人等情，
    既經告訴人乙○○具狀陳稱無訛（參見本院卷第15至16頁、
    第27至30頁），實難認被告犯罪後有何悔意，自無經緩刑宣
    告賦予自新機會之必要，故公訴人此部分上訴，為有理由，
    且原判決又有上開可議之處，自無可維持，本院應予撤銷改
    判。爰審酌被告因不滿前女友即告訴人乙○○與之分手，竟
    伺機報復而為本件竊盜犯行之動機、目的、手段，所竊得財
    物之價值，兼衡被告之品行、智識程度、家庭經濟狀況、犯
    後坦承犯行之態度，及所竊得財物已全數歸還予告訴人等一
    切情狀，量處如主文第2 項所示之刑，並諭知易科罰金之折
    算標準，以資儆懲。
據上論斷，應依刑事訴訟法第455 條之1 第1 項、第3 項、第36
9 條第1 項前段、第364 條、第299 條第1 項前段，刑法第321
條第1 項第2 款、第41條第1 項前段，判決如主文。
本案經檢察官蔡元仕到庭執行職務。
中    華    民    國    98    年    10    月    28    日
                  刑事第一庭審判長法  官  雷雯華
                                  法  官  吳祚丞
                                  法  官  王沛雷
以上正本證明與原本無異。
本件不得上訴。
                                  書記官  陳麗津
中    華    民    國    98    年    10    月    28    日
附錄本判決論罪科刑法條依據：
刑法第321條
犯竊盜罪而有左列情形之一者，處6 月以上、5 年以下有期徒刑
：
一  於夜間侵入住宅或有人居住之建築物、船艦或隱匿其內而犯
    之者。
二  毀越門扇、牆垣或其他安全設備而犯之者。
三  攜帶兇器而犯之者。
四  結夥三人以上而犯之者。
五  乘火災、水災或其他災害之際而犯之者。
六  在車站或埠頭而犯之者。
前項之未遂犯罰之。


司法院資訊處製作；財團法人民間司法改革基金會備份。
